
\vspace{1.8em}
\begin{minipage}{\textwidth}
\stepcounter{mallinumber}
\textbf{Tüüpsõnamall \arabic{mallinumber}\,\vadja{laki}}\\

\begin{sideways}
\begin{tabular}{l l}
muutvormimall & tunnused \\
\hline
\underline{la}\,+\,ki & \textsc{ sg nom } \\
\underline{la}\,+\,gõ & \textsc{ sg gen } \\
\underline{la}\,+\,kkõa & \textsc{ sg par } \\
\underline{la}\,+\,kkõsõ & \textsc{ sg ill } \\
\underline{la}\,+\,gõz & \textsc{ sg ine } \\
\underline{la}\,+\,gõss & \textsc{ sg ela } \\
\underline{la}\,+\,gõllõ & \textsc{ sg all } \\
\underline{la}\,+\,gõll & \textsc{ sg ade } \\
\underline{la}\,+\,gõlt & \textsc{ sg abl } \\
\underline{la}\,+\,gõssi & \textsc{ sg tra } \\
\underline{la}\,+\,gõssaa & \textsc{ sg ter } \\
\underline{la}\,+\,gõka & \textsc{ sg com } \\
\underline{la}\,+\,gõd & \textsc{ pl nom } \\
\underline{la}\,+\,kijõ & \textsc{ pl gen } \\
\underline{la}\,+\,kiit & \textsc{ pl par } \\
\underline{la}\,+\,kiisõ & \textsc{ pl ill } \\
\underline{la}\,+\,kiiz & \textsc{ pl ine } \\
\underline{la}\,+\,kiiss & \textsc{ pl ela } \\
\underline{la}\,+\,kiillõ & \textsc{ pl all } \\
\underline{la}\,+\,kiill & \textsc{ pl ade } \\
\underline{la}\,+\,kiilt & \textsc{ pl abl } \\
\underline{la}\,+\,kiissi & \textsc{ pl tra } \\
\underline{la}\,+\,kiissaa & \textsc{ pl ter } \\
\underline{la}\,+\,kijka & \textsc{ pl com } \\
\end{tabular}
\end{sideways}
\captionof{table}{Tüüpsõna \arabic{mallinumber}\,\textit{laki} ekstraheeritud muutvormimallid.}
\label{tab:tüüpsõnamall-laki}

\end{minipage}

 
\vspace{1em}
\noindent Tüüpsõna hõlmab vormisõnastiku 3 lekseemi: \vadja{\underline{la}ki, \underline{nõ}ki} ja \vadja{\underline{jõ}ki}.
